# 信用证、存货跌价核销

提问人：zcy2401 时间：2022-08-09 19:12:33
请教老师三个问题： 1 、收到国内信用证，请问是在哪个科目核算？应收票据or其他货币资金？ 2 、存货跌价转销，在现金流量表间接表中，是放“其他”还是在“存货减少”？ 3 、应收账款减值的转回，是否属于非经常损益？

回答人：chenyiwei
1 、一般可在应收票据核算，不是货币资金范畴。
2 、存货销售时一并将存货跌价准备作为存货账面价值的一部分予以转销（转入营业成本）通常在“存货的减少（减增加）”项目填列。
3 、单项计提准备的应收账款的坏账准备转回影响属于非经常性损益；组合计提准备的应收款项坏账准备转回通常不是非经常性损益（当然此时一般也没有转回的说法，只有计提的负数）。